臺灣高雄地方法院小額民事判決
111年度雄小字第2090號
原      告  兆豐產物保險股份有限公司

法定代理人  梁正德  
訴訟代理人  黃美娟  
複  代理人  楊豐隆  
被      告  楊凱傑  

上列當事人間損害賠償事件，經本院於民國111 年9 月22日言詞
辯論終結，判決如下：
    主      文
被告應給付原告新臺幣參萬零伍佰捌拾肆元，及自民國一一一年
七月二十一日起至清償日止，按週年利率百分之五計算之利息。
原告其餘之訴駁回。
訴訟費用新臺幣壹仟元由被告負擔。
本判決第一項得假執行，但被告以新臺幣參萬零伍佰捌拾肆元供
擔保後免為假執行。
    事實及理由
原告主張被告於民國110 年4 月23日14時57分許，駕駛車牌號碼
000-0000號租賃車小客車行經高雄市○○區○○路○○000 ○○號前側附
近道路時，未於多車道之圓環禮讓內側車道之車輛先行，而與由
其承保、訴外人李晉卉駕駛訴外人李晉丞所有之車牌號碼000-00
00號自用小客車（下稱系爭車輛）發生碰撞（下稱系爭交通事故
），致系爭車輛受有損害，其已依保險契約賠付李晉丞系爭車輛
車體損害新臺幣（下同）55,547元，為此，爰依民法第184 條第
1 項前段、第191 條之2 及保險法第53條之規定提起本訴之事實
，業據其提出系爭車輛行照、系爭交通事故當事人登記聯單、估
價單、統一發票及賠款滿意書等件為證，並有現場照片、A3類道
路交通事故調查紀錄表、調查報告表㈡-1及初步分析研判表等證
在卷可稽，而被告經合法通知則未到庭爭執，亦未提出書狀作何
答辯或陳述，經本院調查前揭證據資料後，堪認原告之主張為真
實，被告對系爭交通事故之發生為有過失，應負損害賠償之責。
又系爭車輛係於106 年2 月出廠（行車執照僅記載出廠年月，依
法推定為該月15日出廠），迄至損害發生日即110 年4 月23日使
用約4 年3 個月（固定資產提列折舊採用平均法者，使用期間不
滿1 月者，以月計），其修復零件費用16,736元以平均法計算折
舊後僅餘殘價約4,881 元，再加計工資26,429元及塗裝12,382元
，合計43,692元，即為原告得代位請求修復系爭車輛費用之損害
賠償債權總額。併審酌李晉卉駕駛系爭車輛行駛至系爭交通事故
地點時，亦有未換入外側車道或慢車道再行右轉之過失，同為系
爭交通事故肇事因素，復參雙方對於使用道路狀況之控制程度，
及違反交通安全規則之情節態樣等，綜合上情而認系爭交通事故
之發生就被告、李晉卉各負70% 、30% 之過失責任，故原告得代
位李晉丞請求被告賠償之金額，應依此比例減為30,584元，從而
，原告請求被告給付30,584元，及自起訴狀繕本送達翌日即111 
年7 月21日起算之法定遲延利息為有理由，應予准許，逾此部分
則屬無據，應予駁回，爰判決如主文。又本件係適用小額程序為
被告敗訴之判決，依民事訴訟法第436 條之20規定，依職權宣告
假執行。並依同法第436 條之23準用同法第436 條第2 項，適用
同法第392 條第2 項規定，依職權宣告被告預供擔保，得免為假
執行。
中　　華　　民　　國　　111 　年　　 9　　月　　30　　日
                 高雄簡易庭  法      官  謝宗翰
以上正本係照原本作成。
民事訴訟法第436條之24第2項：對於本判決之上訴，非以違背法
令為理由，不得為之。
如對本判決上訴，須於判決送達後20日內向本院提出上訴狀，並
須表明原判決所違背之法令及其具體內容與依訴訟資料可認為原
判決有違背法令之具體事實之上訴理由。（均須按他造當事人之
人數附繕本）。
中　　華　　民　　國　　111 　年　　9 　　月　　30　　日
                              書  記  官 史華齡